# 请教陈版在产品核算

提问人：xiongmao12 时间：2019-03-01 10:04:01
企业为一般生产制造企业，流水线作业，其产品工序较多。例如 A 工序产出 a产品，a产品会暂存在车间仓，然后继续被下一道工序 B领用。那对于这种存在车间仓的 a 产品，是否可以在在产品核算呢？我理解只要a能够满足周转比较快的条件，则可以理解为这种车间暂存仓并不属于真正的仓库，依然是生产过程的一个状态，可以在在产品核算的。

回答人：chenyiwei
建议考虑： 1 、期末结存该项中间产品的数量和价值是否重大； 2 、除了投入下一道工序以外，该半成品能否对外出售，以及企业是否有意愿将其直接对外出售。 3 、完成A 工序到转入下道工序的预计周转时间。
如果数量和价值均较低，预计周转时间短，基本不对外出售的，可以作为在产品列报。否则建议列报为自制半成品。